臺灣臺北地方法院刑事宣示判決筆錄　96年度訴緝字第164號
公　訴　人　臺灣臺北地方法院檢察署檢察官
被　　　告　乙○○
　　　　　　　　　　（現在臺灣臺北監獄另案執行中）
指定辯護人　本院公設辯護人　曾德榮
上列被告因妨害自由等案件，經檢察官提起公訴（94年度偵字第
8791號），嗣被告於本院準備程序中就被訴事實為有罪之陳述，
經本院告知簡式審判程序意旨，並聽取公訴人、被告之意見後，
由本院合議庭裁定由受命法官獨任進行簡式審判程序，再經檢察
官聲請改依協商程序判決，本院於中華民國九十六年十一月十四
日下午五時，在本院第一法庭公開宣示判決，出席職員如下：
　　法　官　姚念慈
　　書記官　劉芸珊
　　通　譯
法官起立朗讀判決主文、犯罪事實要旨、處罰條文、特別說明事
項，及告以上訴限制、期間提出上訴之法院，且諭知記載其內容
：
一、主    文：
乙○○共同以非法方法，剝奪人之行動自由，處有期徒刑陸月，
如易科罰金，以銀元佰元即新臺幣玖佰元折算壹日；又傷害人
之身體，處有期徒刑貳月，如易科罰金，以銀元佰元即新臺幣
玖佰元折算壹日。應執行有期徒刑柒月，如易科罰金，以銀元
佰元即新臺幣玖佰元折算壹日。
二、犯罪事實要旨：
    乙○○因與甲○○（曾為男女朋友）有財務糾紛，其於向甲
    ○○索償新臺幣（下同）五十萬元未果後，心生不滿，在其
    友人陳杕能、廖景南之提議下，為索回五十萬元，而與袁巧
    慧、陳杕能、廖景南（經本院以九十五年度訴字第四一七號
    判決有罪確定）共同基於妨害自由之犯意聯絡，於民國九十
    四年五月十四日下間八時五十分許，由陳杕能駕駛袁巧慧所
    承租、車牌號碼不詳之自用小客車搭載乙○○至臺北市○○
    ○路三一二號甲○○住處附近等候，見甲○○出現即將之強
    押上車，剝奪其行動自由，並將之載至位於臺北市○○街之
    新生公園附近後，要求甲○○簽下合計面額五十萬元之本票
    三張及借據一紙抵償，及要求甲○○交出其所有，車牌號碼
    一二八三－ＦＳ號賓士廠牌自用小客車以為質押，乙○○、
    陳杕能與經通知前來會合之袁巧慧並取走甲○○之汽車駕駛
    執照、行車執照及汽車鑰匙等物作為擔保。之後，袁巧慧持
    汽車鑰匙前往該賓士車停放地點即位於臺北市○○○路上之
    「第一停車場」取車，因該賓士車設有暗鎖無法開啟，經袁
    巧慧電告乙○○後，乙○○與陳杕能二人將甲○○載至「第
    一停車場」，由甲○○開啟暗鎖，乙○○並聯絡廖景南詢問
    存放該賓士車之地點後，請陳杕能駕駛該賓士車先至臺北市
    ○○○路三段、農安街交會處附近之某停車場與廖景南會合
    ，再駕駛該賓士車搭載廖景南提供之址設臺北市○○○路四
    八三號地下六樓停車場，由廖景南將該賓士車存放。廖景南
    與陳杕能辦妥後於同日晚間十一時許一同離去。而乙○○請
    陳杕能駕駛該賓士車離去後，續以商談債務問題為藉口，與
    袁巧慧二人繼續剝奪甲○○之行動自由，並進而駕駛前開之
    租用自小客車，搭載袁巧慧、甲○○二人前往位於臺北縣土
    城市○○路○段二四四號之「懷念汽車旅館」，途中，甲○
    ○趁袁巧慧於不詳地點下車購物時，質問乙○○是否與袁巧
    慧交往，二人因此發生爭執，乙○○竟另獨萌傷害犯意，徒
    手毆打甲○○臉部、腹部，並以手掐其頸部並以口咬其大腿
    數次，使甲○○受有左嘴唇下巴淤青、左頸部抓傷、右及左
    上臂、左上背部、右大腿、右膝淤青、右腳擦傷、左大腿及
    左膝淤青、左腳擦傷及身體多處鈍挫傷等傷害。到達「懷念
    汽車旅館」後，至翌日（即九十四年五月十五日）上午八時
    許，袁巧慧先行離去，乙○○仍持續剝奪甲○○行動自由，
    直至該日下午三時三十分許始讓甲○○搭乘計程車離去。嗣
    甲○○報案，經警於該日晚間分別逮捕乙○○、陳杕能、廖
    景南及袁巧慧，並起出前開本票三紙、借據一紙、甲○○之
    駕駛執照、前開賓士車併行車執照、鑰匙等物，而查悉上情
    。
三、特別說明事項：
  (一)本協商之案件，被告乙○○表示所願受科之刑逾有期徒刑六
    月，且未受緩刑宣告，因其未選任辯護人，本院依刑事訴訟
    法第四百五十五條之五第一項規定指定公設辯護人協助被告
    進行協商。
  (二)本件被告係於中華民國九十六年罪犯減刑條例施行前，經本
    院於九十五年八月十八日以九五北院錦刑寅緝字第七五三號
    通緝，而於該條例施行後之九十六年八月十四日遭緝獲，依
    該條例第五條：「本條例施行前，經通緝而未於中華民國九
    十六年十二月三十一日以前自動歸案接受偵查、審判或執行
    者，不得依本條例減刑。」規定，不得依該條例減刑。
  (三)前述犯罪事實要旨所載為警查獲之物品，除屬於甲○○所有
    之部分外，本票三紙及借據一紙雖係被告犯罪所得之物，惟
    既經警一併發還甲○○，且核無沒收之必要，均不宣告沒收
    ，附此敘明。
四、處罰條文：
    刑法第二條第一項前段、第二十八條、第三百零二條第一項
    、第二百七十七條第一項、九十四年二月二日修正公布前刑
    法第四十一條第一項前段、第二項、第五十一條第五款，刑
    法施行法第一條之一，九十五年五月十七日修正前罰金罰鍰
    提高標準條例第二條，現行法規所定貨幣單位折算新臺幣條
    例第二條。
五、本協商判決除有刑事訴訟法第四百五十五條之十第一項但書
    情形，不得上訴。
中　　華　　民　　國　　96　　年　　11  　月　　14　　日
　　　　　　　　　刑事第十庭    法　官　姚念慈
以上正本證明與原本無異。
如不服本判決，於符合刑事訴訟法第四百五十五條之十第一項但
書情形，得自收受判決送達之日起十日內，檢具繕本向本院提出
上訴書狀，上訴於臺灣高等法院。
        　　　　　　　　　　　　書記官　劉芸珊
中　　華　　民　　國　　96　　年　　11  　月　　14　　日
附錄本案論罪科刑法條全文：
刑法第二百七十七條第一項
傷害人之身體或健康者，處三年以下有期徒刑、拘役或一千元以
下罰金。
刑法第三百零二條第一項
私行拘禁或以其他非法方法，剝奪人之行動自由者，處五年以下
有期徒刑、拘役或三百元以下罰金。
